臺灣屏東地方法院刑事判決　　　　　　　 94年度訴字第725號
公　訴　人　臺灣屏東地方法院檢察署檢察官
被　　　告　甲○○
上列被告因違反毒品危害防制條例案件，經檢察官提起公訴（94
年度毒偵字第1524號、第1530號），本院裁定改依簡式審判程序
審理，判決如下：
    主  文
甲○○連續施用第一級毒品，累犯，處有期徒刑壹年。扣案之海
洛因壹包（淨重：零點壹公克、空包裝重：零點壹玖公克）沒
收銷燬之。
    事　實
一、甲○○前於民國90年間因施用毒品案件，經本院90年度毒聲
    字第2026號裁定送觀察、勒戒後，認有繼續施用毒品傾向，
    再經本院90年度毒聲字第2173號裁定送戒治處所施以強制戒
    治，嗣經本院91年度毒聲字第486 號裁定停止戒治，於92年
    1 月2 日戒治期滿，由臺灣屏東地方法院檢察署檢察官92年
    度戒毒偵字第4 號為不起訴處分確定；其復於92年間再因施
    用毒品案件，經本院92年度毒聲字第953 號裁定送戒治處所
    施以強制戒治，嗣於93年1 月9 日因毒品危害防制條例修正
    條文生效施行，而於93年1 月9 日釋放出所，同署檢察官並
    就當次犯行以92年度毒偵字第1188號提起公訴，經本院92年
    度訴字第609 號判處有期徒刑10月確定，於93年11月4 日縮
    刑期滿執行完畢。詎其仍不知悔改，於強制戒治執行完畢釋
    放後5 年內，復基於施用第一級毒品海洛因之概括犯意，自
    94 年3月下旬某日起至94年6 月10日止，在其位於屏東縣屏
    東市○○里○○街110 號住處及屏東市附近寺廟廁所內，以
    2 至3 天施用1 次之頻率，將第一級毒品海洛因摻入香菸以
    口鼻吸食或加礦泉水稀釋以注射針筒注射之方式，連續施用
    第一級毒品海洛因多次。嗣於94年4 月28日19時許，其因另
    案在屏東縣警察局屏東分局偵訊時，為警發現其手臂有注射
    針孔，經其同意採尿送驗而查獲；復於94年6 月12日14時許
    ，因騎乘機車未戴安全帽行經屏東市○○路藝術館前，為警
    攔停查盤後發覺，並扣得第一級毒品海洛因1 包（淨重：0.
    13公克、空包裝重：0.19公克），始知上情。
二、案經屏東縣警察局屏東分局報請臺灣屏東地方法院檢察署檢
    察官偵查起訴。
    理  由
一、上開事實，業據被告甲○○於本院審理時坦承不諱，且被告
    為警查獲時採尿送驗結果均呈嗎啡（即海洛因水解後之反應
    ）陽性反應，有台灣檢驗科技股份有限公司94年5 月16日NＺ
    000000000000號、94年6 月30日NＺ000000000000號濫用藥物
    尿液檢驗報告各1 份附卷可稽；又扣案之白粉1 包（淨重：
    0.13公克、空包裝重：0.19公克），經送法務部調查局鑑驗
    結果含第一級毒品海洛因成分，有該局94年8 月17日調科壹
    字第240003757 號鑑定通知書1 紙在卷可佐，上述檢驗結果
    ，均係檢驗機關本專業知識及以精密儀器或科學檢驗方式所
    得之結論，自可憑信。足見，被告自白與事實相符，堪以採
    信。被告前於90年間因施用毒品案件，經本院90年度毒聲字
    第2026號裁定送觀察、勒戒後，認有繼續施用毒品傾向，再
    經本院90年度毒聲字第2173號裁定送戒治處所施以強制戒治
    ，嗣經本院91年度毒聲字第486 號裁定停止戒治，於92年1
    月2 日戒治期滿，由臺灣屏東地方法院檢察署檢察官92年度
    戒毒偵字第4 號為不起訴處分確定；其復於92年間再因施用
    毒品案件，經本院92年度毒聲字第953 號裁定送戒治處所施
    以強制戒治，嗣於93年1 月9 日因毒品危害防制條例修正條
    文生效施行，而於93年1 月9 日釋放出所，此有臺灣屏東地
    方法院檢察署刑案資料查註紀錄表、全國施用毒品案件紀錄
    表及臺灣高等法院被告全國前案紀錄表及各1 份在卷可參。
    從而，本件事證明確，被告犯行堪予認定。
二、查海洛因為毒品危害防制條例第2 條第2項第1款所規定之第
    1 級毒品，不得持有、施用，被告竟持以施用，故核被告所
    為，係犯同條例第10條第1 項之施用第1 級毒品罪。其施用
    前持有海洛因之低度行為，應為施用之高度行為所吸收，不
    另論罪。其先後多次施用海洛因之行為，時間緊接，觸犯構
    成要件相同之罪名，顯係基於概括犯意反覆為之，為連續犯
    ，依刑法第56條規定，應以1 罪論，並加重其刑。又被告曾
    於92年間因違反毒品危害防制案件，經本院92年度訴字第60
    9 號判處有期徒刑10月確定，於93年11月4 日縮刑期滿執行
    完畢，此有臺灣高等法院被告全國前案記錄表及臺灣屏東地
    方法院檢察署刑案資料查註紀錄表各1 份在卷可稽，其於有
    期徒刑執行完畢後，5 年之內再犯有期徒刑以上刑之本罪，
    為累犯，應依法加重其刑，其有2 種刑之加重事由，應遞加
    重之。爰審酌被告素行非佳、經觀察、勒戒及強制戒治後，
    仍未能戒除毒癮，顯見其無戒毒悔改之意，惟念其施用毒品
    乃自戕行為，及其施用毒品之期間、次數、犯罪後坦認犯行
    ，態度尚稱良好等一切情狀，量處如主文所示之刑。扣案之
    海洛因1 包（淨重：0.13公克、空包裝重：0.19公克），為
    第一級毒品，已如前述，應依毒品危害防制條例第18條第 1
    項前段規定沒收銷燬之。
據上論斷，應依刑事訴訟法第273 條之1 第1 項、第299 條第 1
項前段，毒品危害防制條例第10條第1 項、第18條第1 項前段，
刑法第11條、第56條、第47條，判決如主文。
本案經檢察官乙○○到庭執行職務。
中　　華　　民　　國　　94　　年　　10　　月　　18　　日
                  刑事第二庭    法  官  蘇碧珠
以上正本證明與原本無異。
如不服本判決應於收受本判決送達後十日內向本院提出上訴書狀
，其未敘述上訴理由者，並得於提起上訴後十日內向本院補提理
由書狀（均須按他造當事人之人數附繕本）「切勿逕送上級法院
」
                                書記官  賀燕花
中　　華　　民　　國　　94　　年　　10　　月　　18　　日
附錄本案論罪科刑法條全
毒品危害防制條例第10條：
施用第一級毒品者，處 6 月以上 5 年以下有期徒刑。
